臺灣高雄地方法院刑事判決　　　　　　　 96年度易字第964號
公　訴　人　臺灣高雄地方法院檢察署檢察官
被　　　告　丁○○
　　　　　　　　　　（另案於臺灣高雄監獄執行中）
上列被告因竊盜等案件，經檢察官提起公訴（96年度偵字第2523
號），本院判決如下：
    主  文
丁○○共同犯攜帶兇器竊盜罪，累犯，處有期徒刑壹年。扣案之
T型扳手貳支沒收。
    事  實
一、丁○○前於民國83年間因違反麻醉藥品管理條例案件，經臺
    灣高等法院高雄分院以83年度上訴字第3140號判處有期徒刑
    5 年1 月，並經上訴最高法院以84年度臺上字第2669號上訴
    駁回確定，又因違反肅清煙毒條例案件，經臺灣高等法院高
    雄分院以84年上易字第1077號等判處應執行有期徒刑4 年5
    月，上開2 罪經臺灣高等法院高雄分院以84年度聲字第442
    號定應執行刑為9 年5 月確定，於84年8 月15日入監執行，
    於88年7 月6 日因縮短刑期假釋出監，嗣經撤銷假釋，應執
    行殘刑有期徒刑4 年7 月9 日，於95年1 月30日縮短刑期執
    行完畢。詎仍不知悔改，竟與丙○○（業經本院以96年度易
    字第964 號判處有期徒刑10月）共同基於意圖為自己不法所
    有及損壞他人之物之犯意聯絡，於96年1 月14日凌晨5 時許
    ，由丙○○騎乘車牌號碼UGN-506 號輕型機車搭載丁○○，
    至高雄市○○區○○路119 號前，見乙○○所有車牌號碼3W
    -3661 號自小客車停放於該處，認有機可趁，由丙○○在上
    開自小客車旁負責把風，丁○○持客觀上對人之生命、身體
    足以構成威脅之T 型扳手2 支，破壞上開自小客車之車門鎖
    、防盜器、音響面板、原接線，致令不堪使用，足生損害於
    乙○○，再竊取車內汽車音響主機面板1 個、綠色外套1 件
    、藍色外套1 件、黑色棒球帽1 頂、釣具感應鈴鐺1 個、棉
    質工作手套10雙（起訴書誤載棉質工作手套3 包、棒球帽3
    頂，並贅載釣具3 組、釣具盒1 個、版模工具袋、鈦合金太
    陽眼鏡1 支），得手後旋即逃離現場。嗣於同日上午11時許
    ，在高雄市楠梓區加昌、外環西路口，因丙○○行跡可疑，
    為警盤查，始悉上情，並扣得T 型扳手2 支。
二、案經高雄市政府警察局楠梓分局報告臺灣高雄地方法院檢察
    署檢察官偵查起訴。
    理  由
壹、證據能力方面
一、按被告以外之人於審判外之陳述雖不符前4 條之規定，而經
    當事人於審判程序同意作為證據，法院審酌該言詞陳述或書
    面陳述作成時之情況，認為適當者，亦得為證據。當事人、
    代理人或辯護人於法院調查證據時，知有第159 條第1 項不
    得為證據之情形，而未於言詞辯論終結前聲明異議，視為有
    前項之同意，刑事訴訟法第159 條之5 定有明文。
二、查本件被告犯罪事實之證據方法，詳如起訴書及本院卷內所
    引之證據，詳如：1 、證人即共同被告丙○○之警詢筆錄。
    2 、告訴人即被害人乙○○之警詢筆錄。3 、證人戊○○之
    警詢筆錄。4 、高雄市政府警察局楠梓分局扣押筆錄、扣押
    物品目錄表。5 、查獲現場照片5 張。6 、乙○○立具之贓
    物認領保管單。7 、高誠汽車股份有限公司維修單、佳益汽
    車電機行收據、阿義汽車音響社、龍品汽車美容估價單各1
    紙。8 、遠傳電信股份有限公司96年4 月6 日檢送行動電話
    門號0000000000號之雙向通聯紀錄1 份等，被告均未於言詞
    辯論終結前聲明異議，並當庭表示沒有意見及同意列入證據
    方法（見本院卷第61、80、92頁），是本院審酌前開書面或
    言詞陳述，其作成過程並無不適當之情形，認為以之作為本
    案之證據亦屬適當，依刑事訴訟法第159 條之5 規定，自得
    作為證據，合先敘明。
貳、實體方面
一、訊據被告丁○○矢口否認有何竊盜犯行，辯稱：事發當天早
    上是丙○○打電話給伊，叫伊去楠梓加工區的門口載他，他
    跟伊說扣案物品是他撿到的，伊沒有和丙○○一起去行竊云
    云。
二、經查：
(一)乙○○所有車牌號碼3W-3661 號之自小客車之車門鎖、防盜
    器、音響面板、原接線及車內汽車音響主機面板1 個、綠色
    外套1 件、藍色外套1 件、黑色棒球帽1 頂、釣具感應鈴鐺
    1 個、棉質工作手套10雙，於96年1 月14日凌晨5 時許，在
    高雄市○○區○○路119 號前，遭人毀損、竊取之事實，業
    據告訴人乙○○於警詢、偵訊時指訴綦詳（見警卷第7 、8
    頁、偵卷第47頁），核與證人即共同被告丙○○於警詢、本
    院審理中證述情節大致相符，並有扣案之T 型扳手2 支可佐
    ，亦有扣押物品暨扣押物品目錄表、查獲現場照片5 張、贓
    物認領保管單、告訴人所提出之高誠汽車股份有限公司維修
    單、佳益汽車電機行收據、阿義汽車音響社、龍品汽車美容
    估價單各1 紙在卷可稽（見警卷第15、16、19至22頁），是
    此部分之事實，堪以認定。
(二)被告雖以前揭情詞置辯，惟查其於警詢時供稱：警方在伊機
    車鑰匙上所繫釣竿感應鈴鐺1 個是伊在三民區某家釣具行買
    的云云（見警卷第4 頁反面），於偵訊、本院審理時供稱：
    警方所查獲之物品都是丙○○帶來的，伊在早上10點到楠梓
    加工區載他時，他就拿了這些東西放在伊車上，他說是撿來
    的云云（見偵卷第6 頁、本院卷第61、80、103 頁），所供
    前後不一，是否可信，已有所疑。又被告參與毀損上開自小
    客車之車門鎖、防盜器、音響面板、原接線及竊取車內物品
    之過程，業據證人丙○○於警詢及本院審理時具結證稱：被
    告於96年1 月13日晚上10時許，到高雄市楠梓區楠都賓館找
    伊一同吸食毒品，施用毒品後，於96年1 月14日凌晨4 時許
    ，被告說要去外面賺錢，也就是要出去行竊，由伊騎機車載
    被告，於凌晨5 時許，行經高雄市○○區○○路119 號前，
    被告就拿T 型六角扳手竊取停放在路旁之3W-3661 號自小客
    車車內的音響面板及車內物品，伊在旁邊負責把風，得手後
    ，伊有向被告索取1 個音響主機面板，其他贓物都是被告拿
    走了等語（見警卷第1 、2 頁、本院卷第93、94、96頁），
    核與證人戊○○於警詢及本院審理時具結證稱：被告於96年
    1 月13日晚上10時許，來楠都賓館找伊男友丙○○一起吸毒
    ，於96年1 月14日凌晨4 、5 時許，他們一起離開要去行竊
    汽車音響等語（見警卷第9 頁反面、本院卷第99、101 頁）
    情節相符，並有查獲現場照片5 張在卷可參（見警卷第19至
    21頁）。又事發距今已逾6 月，而證人戊○○就被告與丙○○於96年1 月14日凌晨共同外出行竊等主要情節，證述始終
    一致，僅就與被告於楠都賓館相遇之順序等與案情較無關係
    之細節，因時日已久，記憶不如先前深刻，而為與先前警詢
    不一之陳述，實屬人之常情，尚難據此認其就案情關鍵部分
    始終如一之證述，有何不可信之處。復參以證人丙○○、戊○○與被告既素無怨隙，此為被告所不爭執，衡情證人丙○○、戊○○應無甘冒偽證之風險，羅織誣陷被告之理，足見
    上開證人丙○○、戊○○所為有關被告參與毀損上開自小客
    車之車門鎖、防盜器、音響面板、原接線及竊取車內物品過
    程之證述，應堪採信。
(三)另經本院依職權調閱被告當時所持用之0000000000號行動電
    話雙向通聯紀錄（見本院卷第67、68頁），然此僅能證明被
    告以其使用上開行動電話門號於96年1 月14日凌晨0 時52分
    16 秒 至同日上午9 時52分52秒，曾多次與共同被告丙○○
    所使用之0000000000號行動電話通話聯絡，及被告行動電話
    所在基地台位置為高雄市○○區○○路670 之1 號、高雄市
    三民區○○○路151 號5 樓屋頂、高雄市○○區○○路142
    巷8 號12樓、高雄市○○區○○路885 巷8 號屋頂、高雄市
    楠梓區區○路11號5 樓屋頂之事實，並不能作為通話內容之
    證明，亦與證明犯罪構成要件事實之存在無涉，故無從佐為
    有利被告之認定。
(四)綜上所述，被告所辯無非卸責之詞，殊無可採，本件事證明
    確，其犯行堪以認定，應依法論科。
三、按刑法第321 條第1 項第3 款之攜帶兇器竊盜罪，係以行為
    人攜帶兇器竊盜為其加重條件，此所謂之兇器，其種類並無
    限制，凡客觀上足以對人之生命、身體、安全構成威脅，具
    有危險性之兇器均屬之，且祇須行竊時攜帶此種具有危險性
    之兇器為已足，並不以攜帶之初有行兇之意圖為必要，最高
    法院79年臺上字第5253號判例可資參照。查扣案T 型扳手2
    支，前端均係鐵製物品，質地堅硬銳利，客觀上若持以攻擊
    他人，顯足以對人之生命、身體及安全構成威脅，此有扣案
    上開工具彩色照片2 張在卷足憑（見警卷第19頁），自屬兇
    器無訛。核被告所為，係犯刑法第321 條第1 項第3 款之攜
    帶兇器竊盜罪及同法第354 條之毀損罪。被告與丙○○就上
    開犯行，有犯意聯絡及行為分擔，應論以共同正犯。被告所
    犯上開2 罪，係一行為觸犯數罪名，為想像競合犯，應從一
    重之刑法第321 條第1 項第3 款之攜帶兇器竊盜罪論處。又
    被告前有如事實欄所示犯罪科刑紀錄，有臺灣高等法院被告
    前案紀錄表1 份在卷可按，其於有期徒刑執行完畢後5 年內
    ，故意再犯本案有期徒刑以上之罪，應依刑法第47條第1 項
    之規定，論以累犯，並加重其刑。
四、爰審酌被告正值青壯，不思以正當方法賺取財物，竟貪圖私
    慾，攜帶兇器竊取他人車內財物，破壞他人對財產權的支配
    ，危害社會治安非輕，且犯後復飾詞否認犯行，態度不佳，
    顯無悔意，及其犯罪之動機、目的、手段、智識程度、生活
    狀況等一切情狀，量處如主文所示之刑，以資儆懲。扣案之
    T 型扳手2 支，係共犯丙○○所有供本件竊盜所用之物，業
    據證人丙○○證述在卷（見本院卷第96頁），依共犯責任共
    同原則，爰依刑法第38條第1 項第2 款之規定宣告沒收。另
    扣案之尖嘴鉗1 支、挫刀1 支，雖為共犯丙○○所有，惟未
    使用於本件竊盜案，亦據證人丙○○結證在卷（見本院卷第
    95頁），且查無證據證明為供犯罪或預備犯罪所用之物，爰
    不諭知沒收，併此敘明。
據上論斷，應依刑事訴訟法第299 條第1 項前段，刑法第28條、
第321 條第1 項第3 款、第38條第1 項第2 款，判決如主文。
本案經檢察官甲○○到庭執行職務。
中　　華　　民　　國　　96　　年　　6 　　月　　21　　日
                  刑事第三庭  審判長法　官  田平安
                                    法  官  施添寶
                                    法  官  錢衍蓁
如不服本判決，應於判決送達後10日內，向本院提出上訴狀。
以上正本證明與原本無異。
中　　華　　民　　國　　96　　年　　6 　　月　　21　　日
　　　　　　　　　　　　　　　　　　書記官  秦富潔
附錄本判決論罪之法條：
中華民國刑法第321條第1項
（加重竊盜罪）
犯竊盜罪而有左列情形之一者，處6月以上、5年以下有期徒刑：
一、於夜間侵入住宅或有人居住之建築物、船艦或隱匿其內而犯
　　之者。
二、毀越門扇、牆垣或其他安全設備而犯之者。
三、攜帶兇器而犯之者。
四、結夥三人以上而犯之者。
五、乘火災、水災或其他災害之際而犯之者。
六、在車站或埠頭而犯之者。
